臺灣高等法院臺南分院刑事判決　　　　96年度上更(二)字第384號
上　訴　人
即　被　告　甲○○
　　　　　　　　　　現於臺灣東成技能訓練所執行中
指定辯護人　本院公設辯護人卯○○
上　訴　人
即　被　告　午○○
　　　　　　　　　　現於臺灣東成技能訓練所執行中
選任辯護人　黃榮坤律師（扶助律師）
上列上訴人因強盜等案件，不服臺灣臺南地方法院九十五年度訴
字第六五○號中華民國九十五年八月廿一日第一審判決（起訴案
號：臺灣臺南地方法院檢察署九十五年度偵字第二三五三、二三
六四、三三七二、三七三五、三七八九號，併辦案號：九十五年
偵字第七六八八號），提起上訴，判決後，經最高法院第二次發
回更審，本院判決如下：
    主  文
原判決關於甲○○、午○○加重強盜、加重搶奪暨定應執行刑部
分均撤銷之。
甲○○連續犯結夥攜帶兇器強盜罪，處有期徒刑拾貳年，扣案西
瓜刀貳把、Ｔ字型扳手貳支、剪刀壹把，均沒收之。
午○○連續犯結夥攜帶兇器強盜罪，處有期徒刑拾貳年，扣案西
瓜刀貳把、Ｔ字型扳手貳支、剪刀壹把，均沒收之。
    事  實
一、甲○○、午○○（該二人被訴詐欺部分已判刑確定）與盧承
    祖（業經判刑確定）三人合組犯罪集團，意圖為自己不法所
    有，基於共同犯意聯絡，計畫先竊取他人車輛車牌，懸掛於
    渠等所駕駛車輛，再為下述強盜及搶奪犯行，以規避警方查
    緝，三人先在台中鴻賓飯店租屋，供作藏身處所，以規避地
    緣關係，而為下列行為：
  (一)附表三竊盜犯行：
  　三人意圖為自己不法所有，基於共同加重竊盜概括犯意，由
    甲○○提供所有Ｙ八－七二二二號小客車，供午○○駕駛，
    搭載盧承祖、甲○○，自上開租處沿中山高速公路南下，三
    人結夥，自九十五年一月十七日至九十五年一月廿一日止，
    於附表三編號一至六所示時地，由盧承祖下車，持足供兇器
    使用扳手，竊取戊○○、辛○○、寅○○、申○○、酉○○
    、庚○○等六人所有汽車車牌，並將竊得車牌分別懸掛於甲○○上開Ｙ八－七二二二號小客車，以規避警方查緝渠等所
    為後述強盜及搶奪行為。
  (二)附表一強盜犯行：
  　三人意圖為自己不法所有，基於共同加重強盜概括犯意，駕
    駛上開Ｙ八－七二二二號小客車，並懸掛竊得車牌，於九十
    五年一月十七日至九十五年一月廿二日止，在附表一所示時
    地，分別尾隨攔下夜歸女子，三人結夥，由盧承祖、甲○○
    ，或一人或二人下車，其餘在車上把風及接應，由下車之人
    ，持客觀上足供兇器使用西瓜刀等物，脅迫上開被害人，致
    被害人不能抗拒，而強取附表一編號一至十一所示被害人己○○、丑○○、辰○○、癸○○、丙○○、余姵瑢、未○○
    、戌○○、巳○○、丁○○及壬○○等十一人財物，或使渠
    等交付，並於各次強盜得手後，將所得財物朋分花用，或連
    同犯案用竊得車牌，棄置於不詳處所，再駕車返回台中租處
    ，以規避追緝。
  (三)附表二搶奪犯行：
  　三人意圖為自己不法所有，基於共同加重搶奪犯意，結夥三
    人以上，於九十五年一月十八日，在附表二編號一所示時地
    ，由午○○駕駛上開Ｙ八－七二二二號小客車，搭載甲○○
    、盧承祖，至子○○○所營雜貨店，由午○○駕車在外接應
    ，另由甲○○、盧承祖下車，至該店佯裝欲買香菸，嗣趁子
    ○○○轉身，不及注意之際，搶奪附表二所示峰牌香煙一條
    及現金六百元（新台幣），得手後，迅速駕車逃逸。
二、嗣於九十五年一月廿三日凌晨三時四十分許，於台南市○○
    區○○路與府安路口，盧承祖等人駕駛上開Ｙ八－七二二二
    號小客車，為警發現該小客車特徵，與上開被害人所指特徵
    相符，遂予攔查並於該車發現供本件犯罪用西瓜刀二把（甲○○所有）及Ｔ字型扳手二支、剪刀一把（盧承祖所有），
    而循線查獲上情。又甲○○、午○○及盧承祖三人，犯下前
    開附表二所示搶奪犯行後，旋即於九十五年二月六日，主動
    前往台南市警察局第三分局，向警自首搶奪被害人子○○○
    財物，並帶警至附表二所示犯案地點，查證屬實。
三、案經己○○等人訴由警政署保安警察第二總隊第四大隊第二
    中隊、台南市警察局第三分局、台南縣警察局善化分局報請
    臺灣臺南地方法院檢察署檢察官偵查起訴，暨嘉義縣警察局
    水上分局報請臺灣嘉義地方法院檢察署檢察官，呈請臺灣高
    等法院臺南分院檢察署檢察長，令轉臺灣臺南地方法院檢察
    署檢察官移請併辦。
    理  由
甲、證據能力部分：
    按被告以外之人於審判外言詞或書面陳述，除法律有規定者
    外，不得作為證據，刑事訴訟法第一百五十九條固有明文。
    惟被告以外之人於審判外陳述，雖不符同法第一百五十九條
    之一至四規定，而經當事人於審判程序同意作為證據，法院
    審酌該言詞陳述或書面陳述作成時情況，認為適當者，亦得
    為證據。又當事人、代理人或辯護人於法院調查證據時，知
    有第一百五十九條第一項不得為證據情形，而未於言詞辯論
    終結前聲明異議者，視為有前項同意，同法第一百五十九條
    之五亦規定甚明。查本件被告甲○○、午○○及各辯護人於
    原審及本院準備程序，就檢察官所提出起訴書證據清單所載
    本件犯罪事實證據方法及對附表一、二、三所示被害人及證
    人於警詢及偵查中供述及對下述相關證據，均明確表示無意
    見及對證據能力不爭執（詳原審卷一○三至一一四頁及更一
    卷八三至九六頁）。又當事人、辯護人迄本院言詞辯論終結
    前，就上開證據證據能力，均未聲明異議，而本院審酌上開
    證據於陳述作成時情況，並無違法取證及證明力明顯過低瑕
    疵，認以之作為證據為適當。依上規定，上開審判外言詞及
    書面陳述，均得為證據，合先敘明。
乙、實體部分：
一、上揭事實，迭據上訴人即被告午○○、甲○○及共犯盧承祖
    於偵審中坦承不諱，且互核相符。復經附表三所示被害人李
    金鍾、辛○○、寅○○、申○○、酉○○、庚○○及附表二
　　所示被害人莊吳桃花，暨附表一所示被害人己○○、丑○○
　  、辰○○、癸○○、丙○○、余姵瑢、黃潔、戌○○、巳○○、丁○○、子○○○、壬○○於警偵訊指證甚詳。此外有
    贓物領據及被告等帶同警員到現場勘驗指認照片在卷可憑，
　　暨有扣案西瓜刀二把、Ｔ字型扳手二支、剪刀一把在案可考
　  。綜上所述，被告附表一、二、三所示強盜、搶奪、竊盜犯
    行，事證明確，均堪認定。
二、又證人己○○於本院更二審供稱：九十五年一月十一日晚上
    七時五十分許，所發生的事我現在還記得，當天我上早班，
    下班後騎車到台積電前面消防栓路邊，接到電話，我在講電
    話沒注意後面，突然有車子過來，有一個人從後座下車，我
    聽到關門的聲音，我轉身過去，歹徒就拿大鐮刀朝我過來，
    我嚇到車子倒下，他就搶我的皮包，後來我通知組長報案，
    他要割我的皮包時，我就趕快自己拿給他，讓他趕快離開；
    當時所以將皮包交給他，是為了不想與他發生爭執與拉扯；
    因他們開車過來時，有拿大鐮刀靠我很近，我已經嚇到了，
    拉扯我皮包時，靠過來就拿著刀子，並做要砍的手勢，我就
    趕快將皮包拿給他；我所以不想拉扯，是因我害怕會有生命
    危險；且他是男生，又是開車，一定會比我快，所以我考慮
    安全第一；當時他的鐮刀已經拿在我面前；我不敢抵抗，是
    因為我怕死，所以趕快把皮包給他等語（詳更二卷一四六至
    一四八頁）。由上開被害人己○○於本院更二審供述，顯見
    被害人己○○案發當時，身心已受到強暴脅迫，已達不能抗
    拒程度，被告等人所為顯非乘被害人己○○不備之際，公然
    掠取其皮包，而係已使己○○達不能抗拒程度，而令其交付
    皮包，甚為明確。至被害人己○○於警詢供稱：伊騎車時，
    剛好行動電話在響，所以停在路邊聽電話，不久伊旁邊停下
    一部轎車，從右邊後座下來一位男人，手拿一把鐮刀，將伊
    肩上皮包肩帶割斷，搶走皮包等語（警政署保安警察第二總
    隊第四大隊第二中隊警卷十一頁），固與被害人己○○於偵
    查中及本院更二審供稱：伊剛好停下來接電話，伊看到一個
    年輕人拿著大彎刀，沒講話就拿高高的靠近伊，就拿伊的背
    包要割，伊很害怕，就趕緊把背包整個給他，讓他趕快走等
    語（詳三三七二號偵查卷十頁），二者不盡相同。但被害人
    己○○於偵查中所供，核與其在本院更二審所供相符，較符
    合事實，自以其在偵查中及本院更二審所供，較為可信，併
    此敘明。
三、新舊法比較
  (一)查被告甲○○及午○○等人行為後，刑法已於九十四年一月
    七日修正，同年二月二日公布，並於九十五年七月一日施行
    。按行為後法律有變更者，適用行為時法律。但行為後法律
    有利於行為人者，適用最有利於行為人之法律，刑法第二條
    第一項定有明文。刑法第二條第一項規定乃與刑法第一條罪
    刑法定主義契合，而貫徹法律禁止溯及既往原則，係規範行
    為後法律變更所生新舊法律比較適用之準據法。是刑法第二
    條本身雖經修正，但刑法第二條既屬適用法律之準據法，本
    身尚無比較新舊法問題，應一律適用裁判時之刑法第二條規
    定，以決定適用之刑罰法律，先予說明。
  (二)本次刑法修正後新舊法比較，應就罪刑有關共犯、未遂犯、
    想像競合犯、牽連犯、連續犯、結合犯，及累犯加重、自首
    減輕暨其他法定加減原因（如身分加減）與加減例等一切情
    形，綜其全部罪刑之結果而為比較（最高法院九十五年度第
    八次刑庭會議決議參照）。次按刑法第二條第一項規定（按
    指九十五年七月一日修正施行前刑法）：行為後法律有變更
    者，適用裁判時之法律，但裁判前之法律有利於行為人者，
    適用最有利於行為人之法律；所稱適用，係指完整性適用，
    與準用係依其性質而為選擇性之應用者不同，是比較新舊法
    適用法律時，應就罪刑有關一切情形，比較其全部結果而為
    整體適用，不能割裂而分別適用新舊法律（八八台非三一號
    判決參照）。經查：
  1.刑法第二十八條共犯規定，於九十四年一月七日修正，該條
    於九十五年七月一日施行前規定為：「二人以上共同實施犯
    罪之行為者，皆為正犯」，修正施行後規定則為：「二人以
    上共同實行犯罪之行為者，皆為正犯」。依修正理由係為釐
    清陰謀共同正犯、預備共同正犯、共謀共同正犯是否合乎本
    條規定之正犯要件。然修正理由業已明示本條包含共謀共同
    正犯。雖修正後刑法第二十八條較有利於行為人。但本案被
    告甲○○、午○○與已判刑確定共同被告盧承祖三人，共謀
    為上開犯行，並分擔實行上開犯行，均屬實行犯罪行為正犯
    ，適用九十五年七月一日修正前刑法第二十八條規定論擬，
    並無不利被告。基於法律整體適用，本件適用修正前第二十
    八條規定。
  2.刑法第五十六條連續犯規定，業於九十四年一月七日修正刪
    除，並於九十五年七月一日施行。是於新法修正施行後，被
    告之數犯罪行為，即須分論併罰。此刪除雖非犯罪構成要件
    之變更，但顯已影響行為人刑罰之法律效果，自屬法律有變
    更，依新法第二條第一項規定，比較新舊法結果，應適用被
    告行為時之法律即舊法，論以連續犯一罪，較為有利被告。
  3.刑法第五十五條後段牽連犯規定，亦於九十四年一月七日經
    刪除，並於九十五年七月一日施行。是於新法修正施行後，
    被告相牽連數犯罪行為，即須分論併罰。比較新舊法規定，
    應適用修正前刑法第五十五條後段規定，從較重一罪予以論
    處，較有利於被告。至同法第五十五條但書關於想像競合犯
    科刑之限制，為法理明文化，非屬法律變更，併此說明。
四、論罪部分：
　(一)查被告甲○○、午○○二人，於事實一(一)所為（附表三所示
　  部分），核係犯刑法第三百二十一條第一項第四款、第三款
    結夥三人攜帶凶器加重竊盜罪；另於事實一(二)所為（附表一
    所示部分），核係犯刑法第三百三十條第一項結夥三人攜帶
    凶器加重強盜罪；於事實一(三)所為（附表二所示部分），核
    係犯刑法第三百二十六條第一項加重搶奪罪。被告甲○○、
    午○○二人與共犯盧承祖，對於上開犯行，彼此間均有犯意
    聯絡及行為分擔，均為共同正犯。又被告甲○○、午○○二
    人，多次加重竊盜犯行及連續加重強盜犯行，均時間緊接，
    且所犯基本構成要件相同罪名，為連續犯。依上說明，依刑
    法第二條第一項前段規定，均應適用舊刑法第五十六條規定
    ，分論以連續加重竊盜罪及連續加重強盜罪。又被告甲○○
    、午○○二人，所犯連續加重竊盜罪、連續加重強盜罪、加
    重搶奪罪三罪間，有方法手段牽連犯關係，亦依舊刑法第五
    十五條規定，從一重以連續加重強盜罪論處，並加重其刑。
    又本件被告所為附表一編號九、十所示強盜犯行（其被害人
    依序為巳○○、丁○○），二者犯罪時間及地點，均屬相同
　　，且本件據被害人巳○○、丁○○於警詢均指稱：彼等二人
　　共騎一部機車，行經遭強劫地點，突然一部小客車，將彼等
　  機車攔住，下來歹徒，分持西瓜刀，喝令彼等將東西交出，
    但彼等東西，均置於機車坐墊下，於是歹徒就強行拿走彼等
　　機車鑰匙，打開機車坐墊，強行搶走彼等置於機車坐墊下粉
　  紅色包包一個等語（台南市警察局第三分局南市警三偵字第
    九二號卷第三十八、四十頁）。則被告二人顯係同時對被害
    人巳○○、丁○○為強盜犯行。是被告二人該部分犯行，核
    係一行為觸犯數罪名，為想像競合犯，自應依刑法第五十五
    條規定，從一重處論。
  (二)至附表一編號十一所示強盜部分及附表三編號六所示竊盜部
    分，雖未經檢察官起訴，然該二罪與本案起訴事實有裁判上
    一罪連續犯關係，依刑事訴訟法第二百六十七條規定，為起
    訴效力所及，本院自得併予審理。
　(三)另按裁判上一罪，其一部分犯罪，已因案被發覺，雖在檢察
　  官或司法警察官訊問中，被告陳述其未發覺部分犯罪行為，
    並不符合刑法第六十二條規定，不應認有自首效力（最高法
　　院七十三年度第二次刑事庭會議決議(二)參照）。是本件附表
　  二所示搶奪犯行，雖係經被告二人自首始為警查獲，然附表
    二所示搶奪犯行，與被告二人所犯連續加重竊盜罪、連續加
    重強盜罪間，有方法手段牽連犯關係，為裁判上一罪，已如
    前述。據此，本件被告二人自首附表二所示搶奪犯行，自無
    刑法第六十二條自首減刑適用，僅能作為本院量刑參酌，併
    此敘明。
五、原判決以被告甲○○、午○○二人罪證明確，因予論罪科刑
    ，固非無見。惟查：(一)被告二人犯上述搶奪及強盜犯行時，
    均係懸掛渠等先前竊取他人車牌，以規避警方查緝，渠等所
　　犯連續加重竊盜罪、連續加重強盜罪及加重搶奪罪，彼此間
  　均有方法手段牽連犯關係，應依修正前刑法第五十五條規定
    ，從一重論以連續加重強盜罪，加重其刑，已如前述。原判
    決認被告甲○○、午○○二人所犯連續加重強盜罪與加重搶
    奪罪間，應分論併罰，尚有未洽。(二)又附表一編號一強盜財
　　物現金為一千五百元，業據被害人己○○指述明確（詳內政
　  部警政署保安警察第二總隊第四大隊第二中隊警卷十一頁）
    ，原判決認定為一千元，尚有未洽；附表一編號四被強盜藍
    色旅行袋一只及咖啡色手提包一只，業據被害人癸○○指述
    明確（詳台南市警察局九十五年一月十九日警卷二頁），原
    判決認被強盜手提袋一只，亦有未洽。(三)原判決認定被告二
    人有附表一編號五所示強盜犯行，係依憑被害人丙○○於警
    詢供述；但關於該部分強盜犯行，原判決於附表一編號五犯
    罪方式欄記載：午○○駕車載甲○○、盧承祖，由盧承祖持
　　刀強盜丙○○皮包；於強盜財物欄記載：現金約一萬元，行
　  動電話一具等情，顯認被告有共同強盜被害人丙○○皮包，
    且皮包內有現金約一萬元及行動電話一具。惟被害人丙○○
    於警詢則指述：我被搶時，手機正由手拿著，另現金是伊自
    行從褲子口袋拿出等語（台南市警察局第三分局南市警三偵
    字第九二號警卷二四之二頁）。是依被害人丙○○警訊指訴
    ，顯未指述有皮包遭強盜情事。則原判決附表一編號五所為
    認定，核與卷內被害人丙○○警詢所載內容不符，原判決認
    定事實所採證據，於法自屬有違。(四)又被告甲○○、午○○
    及共犯盧承祖三人，於犯下附表二所示搶奪犯行後，旋即於
    九十五年二月六日，主動前往台南市警察局第三分局，向警
    自首搶奪被害人子○○○財物，並帶警至附表二所示犯案地
    點，查證屬實，此部分有利被告事實，原審未予審酌，自有
    未當。(五)又扣案童軍繩一條是甲○○堂妹所有，口罩一只、
    手套一只、透明膠帶一捲，均非供本件犯罪所用，業據被告
    甲○○及共犯盧承祖供承明確（詳南市警三偵字九二號警卷
    二、七頁），於本案無從宣告沒收，原判決就上述物品，亦
    均依刑法第三十八條第項第二款宣告沒收，均有未洽。(六)又
    本件被告二人所為附表一編號九、十所示犯行，二者犯罪時
　　間及地點，均屬相同，且依被害人巳○○、丁○○於警詢均
　  指稱，共騎一輛機車，同時遭強盜財物，則被告二人顯係同
    時對被害人巳○○、丁○○二人為強盜犯行。是被告二人該
    部分犯行，係一行為觸犯數罪名，為想像競合犯，自應依刑
　　法第五十五條規定，從一重處斷；原判決未究明上情，即遽
　  就上開犯行，逕依連續犯論處，顯有未當。綜上所述，上訴
    意旨指摘原判決不當，為有理由。原判決關於甲○○、午○○加重強盜、加重搶奪，暨定應執行刑部分，自應由本院均
    撤銷改判。爰審酌被告甲○○、午○○二人，均正值青壯之
    年，本可自食其力，卻因缺錢花用，犯下前開多起加重竊盜
　　、加重強盜及加重搶奪犯行，被告甲○○、午○○二人，既
　  缺乏尊重他人財產法權觀念，結夥三人多次持西瓜刀，尾隨
    夜歸婦女強盜財物暴力手段，嚴重危害社會治安，犯罪情節
    重大，惟並未對被害人為傷害身體、生命之行為，並於犯下
　　附表二所示搶奪犯行後，主動向警自首該次搶奪犯行（詳更
　  二卷九五頁），且犯後供承全部犯行，態度良好，被告顯有
    悔意等一切情狀，爰對被告甲○○、午○○二人，各量處有
    期徒刑十二年，以資懲儆。至扣案西瓜刀二把、Ｔ字型扳手
    二支、剪刀一把，分為被告甲○○及共犯盧承祖所有，且供
    犯罪所用，業據渠等供承在卷，爰均依刑法第三十八條第一
    項第二款規定，均宣告沒收。
據上論斷，應依刑事訴訟法第三百六十九條第一項前段、第三百
六十四條、第二百九十九條第一項前段，刑法第二十八條（修正
前）、第三百二十一條第一項第三、四款、第三百三十條第一項
、第三百二十六條第一項、第三十八條第一項第二款、第二條第
一項前段、第五十六條（修正前）、第五十五條後段（修正前）
、第五十五條前段，判決如主文。
本案經檢察官郭珍妮到庭執行職務。
中　　華　　民　　國　　96　　年　　12　　月　　20  　日
                  刑事第六庭    審判長法　官  蔡崇義
                                      法　官  杭起鶴
                                      法　官  董武全
以上正本證明與原本無異。
如不服本判決，應於收受本判決後十日內向本院提出上訴書狀。
其未敘述上訴理由者並得於提起上訴後十日內向本院補提理由書
狀（均須按他造當事人之人數附繕本）「切勿逕送上級法院」。
　　　　　　　　　　　　　　　　　　　書記官  許美惠
中　　華　　民　　國　　96　　年　　12　　月　　20  　日
刑法第三百二十一條第一項第三、四款：
犯竊盜罪而有左列情形之一者，處六月以上五年以下有期徒刑：
  三  攜帶兇器而犯之者。
  四  結夥三人以上而犯之者。
刑法第三百三十條第一項：
犯強盜罪而有第三百二十一條第一項各款情形之一者，處七年以
上有期徒刑。
刑法第三百二十六條第一項：
犯前條第一項之罪，而有第三百二十一條第一項各款情形之一者
，處一年以上七年以下有期徒刑。
附表一：結夥攜帶兇器強盜部分
┌─┬────┬────┬──────────┬───┬─────────┐
│編│犯罪時間│犯罪地點│犯罪方式　　　　　  │被害人│強盜財物（新台幣）│
│號│　　　　│　　　　│　　　　　　　　　  │　　　│                  │
├─┼────┼────┼──────────┼───┼─────────┤
│一│95年1月 │台南科學│午○○駕車（廠牌：  │己○○│皮包乙只（內有現金│
│　│17日19時│園區南科│三菱，銀色，懸掛不詳│　　　│一千五百元、家樂福│
│　│50分許　│北路與南│車號車牌）載甲○○、│　　　│禮券三千元、新光三│
│　│　　　　│科八路路│盧承祖，由盧承祖持刀│　　　│越禮券一千元、身分│
│　│　　　　│口　　　│強盜被害人皮包      │　　　│證、健保卡、奇美醫│
│　│　　　　│　　　　│                    │　　　│院就醫卡）　　　　│
├─┼────┼────┼──────────┼───┼─────────┤
│二│95年1月 │臺南縣善│午○○駕車（廠牌：  │丑○○│皮包乙只（內有現金│
│　│19日凌晨│化鎮溪美│三菱，銀色，懸掛車號│　　　│二千五百元、提款卡│
│　│0時35分 │里曾文西│JD-5858號車牌）載何 │　　　│、身分證）　　　　│
│　│許　　　│加油站前│進展、盧承祖，由盧承│　　　│　　　　　　　　　│
│　│　　　　│　　　　│祖持刀強盜被害人皮包│　　　│　　　　　　　　　│
├─┼────┼────┼──────────┼───┼─────────┤
│三│95年1月 │臺南市安│午○○駕車（廠牌：  │辰○○│皮包乙只（內有現金│
│　│19日4時 │平區郡平│三菱，銀色，懸掛不詳│　　　│約八千元、行動電話│
│　│55分許　│路297號 │車號車牌）載甲○○、│　　　│乙具、身分證及機車│
│　│　　　　│前　　　│盧承祖，由盧承祖持刀│　　　│駕照、信用卡及金融│
│　│　　　　│　　　　│強盜被害人皮包      │　　　│卡等物）　　　　　│
├─┼────┼────┼──────────┼───┼─────────┤
│四│95年1月 │臺南市安│午○○駕車（廠牌：  │癸○○│藍色旅行袋一只及咖│
│　│19日6時 │南區安中│三菱，銀色，懸掛車號│　　　│啡色手提包一只（內│
│　│25分許　│路一段　│0095 -HJ車牌）載何進│　　　│有現金約一萬元、健│
│　│　　　　│110號對 │展、盧承祖，由盧承祖│　　　│保卡、身分證、金融│
│　│　　　　│面　　　│持刀強盜被害人藍色旅│　　　│卡、信用卡等物）  │
│　│　　　　│　　　　│行袋一只及咖啡色手提│　　　│　                │
│  │        │        │包一只。            │      │                  │
├─┼────┼────┼──────────┼───┼─────────┤
│五│95年1月 │臺南市安│午○○駕車（廠牌：  │丙○○│現金約一萬餘元、行│
│　│20日4時 │南區安通│三菱，銀色，懸掛不詳│　　　│動電話一具        │
│　│許　　　│路四段46│車號車牌）載甲○○、│　　　│　                │
│　│　　　　│號前　　│盧承祖，由盧承祖持刀│　　　│　                │
│　│　　　　│　　　　│強盜被害人手持行動電│　　　│　                │
│　│　　　　│　　　　│話及口袋內現金一萬餘│　　　│　                │
│  │        │        │元。                │      │                  │
├─┼────┼────┼──────────┼───┼─────────┤
│六│95年1月 │臺南市北│午○○駕車（廠牌：  │乙○○│皮包乙只（內有現金│
│　│20日4時 │區文成一│三菱，銀色，懸掛不詳│　　　│約六千元、行動電話│
│　│30分許　│路279號 │車號車牌）載甲○○、│　　　│、健保卡、金融卡、│
│　│　　　　│前　　　│盧承祖，由盧承祖持刀│　　　│信用卡、車號WHY-99│
│　│　　　　│　　　　│強盜被害人皮包      │　　　│2號輕型機車行照、 │
│　│　　　　│　　　　│                    │　　　│二吋照片等物）　　│
├─┼────┼────┼──────────┼───┼─────────┤
│七│95年1月 │臺南市安│ 午○○駕車（廠牌： │未○○│皮包乙只（內有現金│
│　│22日3時 │南區郡安│ 三菱，銀色，懸掛車 │　　　│約三千元、行動電話│
│　│27分許　│路五段15│ 號6372-NP車牌）載何│　　　│、身分證、駕照、行│
│　│　　　　│3巷口　 │ 進展、盧承祖由盧承 │　　　│照、鑰匙等物）　  │
│　│　　　　│　　　　│ 祖持刀盜被害人皮包 │　　　│　　　　　　　　　│
├─┼────┼────┼──────────┼───┼─────────┤
│八│95年1月 │台南市東│午○○駕車（廠牌：  │戌○○│皮包乙只（內有現金│
│　│22日4時 │區裕農三│三菱，銀色，懸掛不詳│　　　│約七百元、行動電話│
│　│14分許　│街11號前│車號車牌）載甲○○、│　　　│、身分證、健保卡、│
│　│　　　　│　　　　│盧承祖，由盧承祖持刀│　　　│THE BODY SHOP集點 │
│　│　　　　│　　　　│強盜被害人皮包      │　　　│卡、鑰匙等物）　  │
├─┼────┼────┼──────────┼───┼─────────┤
│九│95年1月 │台南市南│午○○駕車（廠牌：  │巳○○│皮包乙只（內有現金│
│　│22日4時 │區○○路│三菱，銀色，懸掛不詳│　　　│約五百元、行動電話│
│　│30分許　│87號附近│車號車牌）載甲○○、│　　　│、駕照、學生證、金│
│　│　　　　│　　　　│盧承祖，由盧承祖持刀│　　　│融卡等物）　　　  │
│　│　　　　│　　　　│強盜被害人皮包      │　　　│　　　　　　　　　│
├─┼────┼────┼──────────┼───┼─────────┤
│十│95年1月 │台南市南│午○○駕車（廠牌：  │丁○○│皮包乙只（內有行動│
│　│22日4時 │區○○路│三菱，銀色，懸掛不詳│　　　│電話乙具、駕照、行│
│　│30分許　│87號附近│車號車牌）載甲○○、│　　　│照、學生證各乙張）│
│　│　　　　│　　　　│盧承祖，由盧承祖持刀│　　　│　                │
│　│　　　　│　　　　│強盜被害人皮包      │　　　│　                │
├─┼────┼────┼──────────┼───┼─────────┤
│十│95年1月 │嘉義縣水│午○○駕車，懸掛竊得│壬○○│背包乙個、健保卡、│
│一│20日凌晨│上鄉三和│之X5-3626號車牌二面 │      │身分證、駕照、誠泰│
│：│2時10分 │村頂寮路│，載盧承祖、甲○○，│      │銀行信用卡各乙張、│
│併│許      │145號前 │由盧承祖、甲○○持刀│      │新臺幣三百元等物  │
│辦│        │        │強盜被害人背包      │      │                  │
└─┴────┴────┴──────────┴───┴─────────┘
附表二：結夥搶奪部分
┌─┬────┬────┬─────────┬───┬─────────┐
│編│犯罪時間│犯罪地點│犯罪方式　　　　　│被害人│搶奪財物（新台幣）│
│號│　　　　│　　　　│　　　　　　　　　│　　　│                  │
├─┼────┼────┼─────────┼───┼─────────┤
│一│95年1月 │臺南縣七│午○○駕車（廠牌：│莊吳阿│峰牌香菸一條裝（10│
│　│18日12時│股鄉永吉│三菱，銀色，懸掛不│花　　│包）及現金六百元　│
│　│許　　　│村78號雜│詳車號車牌）載何進│　　　│　　　　　　　　　│
│　│　　　　│貨店　　│展、盧承祖，由何進│　　　│　　　　　　　　　│
│　│　　　　│　　　　│展、盧承祖佯裝欲購│　　　│　　　　　　　　　│
│　│　　　　│　　　　│買峰牌香菸，旋即下│　　　│　　　　　　　　　│
│　│　　　　│　　　　│手搶奪　　　　　　│　　　│　　　　　　　　　│
└─┴────┴────┴─────────┴───┴─────────┘
附表三：結夥攜帶兇器竊盜部分
┌─┬────┬────┬─────────┬───┬─────────┐
│編│犯罪時間│犯罪地點│犯罪方式　　　　　│被害人│竊得財物　　　　  │
│號│　　　　│　　　　│　　　　　　　　　│　　　│　                │
├─┼────┼────┼─────────┼───┼─────────┤
│一│95年1月 │臺南縣西│午○○駕車（廠牌：│戊○○│車號TZ-6208號車牌 │
│　│17日17時│港鄉西港│三菱，銀色，懸掛不│　　　│兩面　　　　　　　│
│　│許　　　│村文化路│詳車號車牌）載何進│　　　│　　　　　　　　　│
│　│　　　　│69巷6號 │展、盧承祖，由盧承│　　　│　　　　　　　　　│
│　│　　　　│旁　　　│祖下車持扳手竊取車│　　　│　　　　　　　　　│
│  │        │        │牌                │      │                  │
├─┼────┼────┼─────────┼───┼─────────┤
│二│95年1月 │臺南市東│午○○駕車（廠牌：│辛○○│車號N7-3942號車牌 │
│　│18日某時│區○○路│三菱，銀色，懸掛不│　　　│兩面　　　　　　　│
│　│　　　　│33號　　│詳車號車牌）載何進│　　　│　　　　　　　　　│
│　│　　　　│　　　　│展、盧承祖，由盧承│　　　│　　　　　　　　　│
│　│　　　　│　　　　│祖下車持扳手竊取車│　　　│　　　　　　　　　│
│  │        │        │牌                │      │                  │
├─┼────┼────┼─────────┼───┼─────────┤
│三│95年1月 │臺南縣仁│午○○駕車（廠牌：│寅○○│車號6372-NP號車牌 │
│　│21日22時│德鄉中正│三菱，銀色，懸掛不│　　　│兩面　　　　　　　│
│　│許　　　│路2段679│詳車號車牌）載何進│　　　│　　　　　　　　　│
│　│　　　　│巷1號前 │展、盧承祖，由盧承│　　　│　　　　　　　　　│
│　│　　　　│　　　　│祖下車持扳手竊取車│　　　│　　　　　　　　　│
│　│　　　　│　　　　│牌                │　　　│　　　　　　　　　│
├─┼────┼────┼─────────┼───┼─────────┤
│四│95年1月 │臺南縣永│黃嘉禛駕車（廠牌：│申○○│車號0095-HJ號車牌 │
│　│18至22日│康市中山│三菱，銀色，懸掛不│　　　│兩面　　　　　　　│
│　│間某時　│南路316 │詳車號車牌）載何進│　　　│　　　　　　　　　│
│　│　　　　│巷6弄3號│展、盧承祖，由盧承│　　　│　　　　　　　　　│
│　│　　　　│前　　　│祖下車持扳手竊取車│　　　│　　　　　　　　　│
│　│　　　　│　　　　│牌                │　　　│　　　　　　　　　│
├─┼────┼────┼─────────┼───┼─────────┤
│五│95年1月 │臺南市東│午○○駕車（廠牌：│酉○○│車號3423-GK號車牌 │
│　│18日某時│區○○路│三菱，銀色，懸掛不│　　　│兩面　　　　　　　│
│　│　　　　│33號　　│詳車號車牌）載何進│　　　│　　　　　　　　　│
│　│　　　　│　　　　│展、盧承祖，由盧承│　　　│　　　　　　　　　│
│　│　　　　│　　　　│祖下車持扳手竊取車│　　　│　　　　　　　　　│
│  │        │        │牌                │      │                  │
├─┼────┼────┼─────────┼───┼─────────┤
│六│95年1月 │彰化市南│午○○駕車，載何進│庚○○│車號X5-3626號車牌 │
│：│19日21時│郭路一段│展、盧承祖，由盧承│      │二面              │
│併│起至翌日│三一七巷│祖下車持扳手竊取車│      │                  │
│辦│21時某時│口      │牌                │      │                  │
└─┴────┴────┴─────────┴───┴─────────┘
